臺灣板橋地方法院刑事判決　　　　　　　　　　　　　九十一年度易字第七七九號
　　公　訴　人　臺灣板橋地方法院檢察署檢察官
　　被　　　告　丙○○
　　　　　　　　丁○○
　　　　　　　　乙○○
　　　　　　　　甲○○
右列被告等因傷害案件，經檢察官提起公訴（九十一年度偵字第一四七六號），本院
判決如左：
    主  文
丙○○、丁○○共同傷害人之身體，各處拘役伍日，如易科罰金，均以參佰元折算壹
日，丁○○緩刑貳年。
乙○○傷害人之身體，處拘役拾日，如易科罰金，以參佰元折算壹日。
甲○○傷害人之身體，處拘役伍日，如易科罰金，以參佰元折算壹日，緩刑貳年。
    事  實
一、丙○○因不滿乙○○之妻徐麗華積欠其債務遲不償還，於民國（下同）九十年十
    月二日晚上十時三十分許，偕同其女兒丁○○前往乙○○夫婦位於台北縣板橋市
    ○○街十三號四樓住處催討債務，因乙○○遲不開門，丙○○母女在門外大聲敲
    門，乙○○之兄甲○○因住於同址三樓，聞聲趕至四樓，並以行動電話通知乙○○開門，乙○○開門後，丙○○與丁○○母女共同基於傷害人身體之犯意衝向乙○○並與乙○○發生拉扯，致乙○○受有右前臂（拾伍乘零點壹公分）擦傷、左
    踝（零點五乘零點五公分）擦傷之傷害；乙○○亦基於傷害人身體之犯意，用腳
    踹丙○○腹部（此部分未成傷），丁○○見狀，質問乙○○何以打其母親，乙○○又基於傷害人之身體之犯意，拉住丁○○的手，將其摔倒在地上，致李怡伶受
    有左手肘挫傷之傷害；甲○○因見丙○○與乙○○、丁○○發生拉扯，亦基於傷
    害人身體之犯意拉住並扭轉丙○○之右手，作勢要打丙○○，致丙○○受有右手
    背及右手腕（各壹乘壹公分）挫傷之傷害。嗣因丁○○之友人林卓清上樓來，見
    丁○○倒在地上及甲○○拉轉丙○○之手，即喝斥何以打人，甲○○始放手，丙○○隨即向警方報案。
二、案經丙○○、丁○○及乙○○分別訴由台北縣政府警察局海山分局報請臺灣板橋
    地方法院檢察署檢察官偵查起訴。
    理  由
一、訊據被告丙○○、丁○○、乙○○及甲○○四人均矢口否認有傷害之犯行，被告
    丙○○辯稱：乙○○的傷勢都是他自己抓的，伊與丁○○沒有動手云云；被告乙○○辯稱：伊沒有打丙○○她們，伊是希望她們能進來裡面談，伊是有拉丁○○
    進來，丁○○自自己蹲在地上，伊沒有將她過肩摔云云；被告甲○○則辯稱：伊
    是有拉丙○○的手，伊請她好好談，她有反抗，可能是因為伊是男生，手勁比較
    大云云。惟查：
（一）被告乙○○、甲○○傷害丙○○、丁○○之犯行，業據告訴人即被告丙○○於
      警訊中及本院調查時指稱：乙○○開門，一腳就踹過來伊本人，伊女兒看到，
      就跟乙○○說：「你怎麼可以打我媽媽」，於是乙○○又把伊女兒過肩摔在地
      上，致伊女兒左手肘挫傷... 伊手上的傷勢是甲○○拉住伊的手，乙○○踢伊
      的肚子... 甲○○揚言要將伊的手折斷，伊的手瘀血一大塊等語（見偵查卷內
      之警訊筆錄及本院九十一年五月三日之訊問筆錄）；及告訴人即被告丁○○於
      警訊及本院調查時亦指稱：乙○○一開門，就踹伊媽媽，伊對乙○○說：「你
      怎麼可以打我媽媽」，乙○○就拉伊的手，把伊過肩摔在地上... 甲○○要拉
      伊媽媽的手作勢要打伊媽媽，剛好伊朋友林卓清上樓來對乙○○與甲○○說：
      「你怎麼可以打人」，對方態度才轉和等語（見偵查卷內之警訊筆錄及本院九
      十一年五月三日之訊問筆錄）；又證人林卓清於本院調查時證述：伊在三、四
      樓樓梯間講電話，伊有聽到她們在敲門，伊後來上去時，看到丁○○倒在地上
      ，乙○○站在門口，乙○○要將丙○○拉進去，丙○○質問乙○○為何要打丁○○等語（見本院九十一年度五月三日訊問筆錄）；參以被告乙○○於本院調
      查時亦自承有拉丁○○進來等情，以告訴人丁○○為成年人，衡情，倘非被告
      乙○○動手將丁○○摔倒，則被告丁○○豈有倒在地上之理，是告訴人丙○○
      、丁○○指述被告乙○○將丁○○摔倒在地上等語，應堪採信，被告乙○○所
      辯，尚不足採。又被告甲○○於本院調查時亦承認：丙○○到樓下叫囂，伊告
      訴她們已經很晚了，請她們不要大聲，她們大聲踢鐵門，伊上去時是有拉丙○○的手，伊請她好好談，丙○○有反抗，可能因為反抗，伊是男生，力勁比較
      大等語（見本院九十一年五月三日訊問筆錄），以告訴人丙○○所受之傷害為
      右手背及右手腕各壹×壹公分挫傷之傷勢及告訴人丙○○有反抗之情判斷之，
      倘被告甲○○係請告訴人丙○○好好談，被告甲○○何須用如此力道致告訴人
      丙○○受有二處挫傷，而告訴人丙○○對甲○○抓住其手又何須反抗之理，是
      告訴人丙○○指述被告甲○○抓住並扭轉其右手乙情，亦堪採信。此外，告訴
      人丙○○受有右手背及右手腕各壹×壹公分挫傷之傷害，告訴人丁○○受有左
      手肘挫傷之傷害，分別有中英醫院九十年十月三日出具之診斷證明書各一紙在
      卷可憑，是被告乙○○傷害丁○○，被告甲○○傷害丙○○之犯行，事證明確
      ，均堪認定，應予依法論科。至告訴人丙○○指稱被告乙○○用腳踹其肚子，
      惟上開告訴人丙○○之診斷證明書並無此記載，且告訴人丙○○亦未提出足資
      證明此部分傷害之證據，尚難認告訴人丙○○受有此部分之傷害。
（二）被告丙○○、丁○○傷害乙○○之犯行，業據告訴人即被告乙○○於警訊及本
      院調查時指述：伊有受傷，於右前臂和左踝處... 伊的傷是被丙○○她們抓傷
      的等語（見偵查卷之警訊筆錄及本院九十一年五月三日訊問筆錄）；參以證人
      林卓清於本院調查時亦證述：當時場面很亂，伊進去之後他們有些拉扯等語（
      見本院九十一年五月三日訊問筆錄）；又告訴人乙○○受有右前臂（拾伍×零
      點壹公分）之擦傷傷害，並有中英醫院九十一年十月三日出具之診斷證明書一
      紙在卷可憑，而告訴人乙○○至醫院就診時，在醫院曾遇見被告丙○○、丁○○二人，業據告訴人乙○○於本院調查時陳明在卷，被告丙○○、丁○○二人
      當庭亦無異議，雖告訴人乙○○上開診斷證明書記載之就診日期為九十年十月
      三日，惟以本件發生之時間為九十年十月二日二十二時三十分許，被告丙○○
      、丁○○製作警訊筆錄之時間為九十年十月三日一時及同日一時四十分許，告
      訴人乙○○製作警訊筆錄之時間為九十年十月三日二時四十五分許，則告訴人
      乙○○上開所受之傷害，應為被告丙○○、丁○○二人基於共同傷害人之身體
      之犯意聯絡及行為分擔所造成之事實，亦堪認定，是被告丙○○、丁○○辯稱
      其二人沒有動手云云，亦難採信。
（三）綜上所述，本件事證已甚明確，被告乙○○傷害丁○○、被告甲○○傷害丙○○及被告丙○○、丁○○共同傷害乙○○之犯行，均堪以認定，應依法論科。
三、核被告丙○○、丁○○、乙○○及甲○○傷害人之身體，所為均係犯刑法第二百
    七十七條第一項之罪。被告丙○○、丁○○二人共同至被告乙○○住處催討債務
    ，進而發生爭執而與乙○○拉扯，致乙○○受有前開傷害之犯行，其二人顯有以
    自己共同犯罪之意思，由自己或其中一人實施犯罪之行為之意，即其二人有犯意
    之聯絡及行為之分擔，為共同正犯。被告乙○○、甲○○分別傷害丁○○、丙○○之犯行，因係基於各別之犯意，臨時起意所為，應無犯意之聯絡及行為之分擔
    ，應各自單獨成立犯罪。爰審酌被告四人素行、智識程度、犯罪之動機、各自所
    受之傷害輕重，及犯罪後態度等一切情狀，各量處如主文所示之刑，並均諭知易
    科罰金之折算標準。又被告丁○○、甲○○二人均未曾受有期徒刑以上刑之宣告
    ，因其親人與他人發生糾紛致一時失慮，偶罹刑典，經此刑之宣告後，應知所警
    惕而無再犯之虞，本院因認暫不執行其刑為當，均併予宣告緩刑二年，用啟自新
    ，以勵來茲。
據上論斷，應依刑事訴訟法第第二百九十九條第一項前段，刑法第二十八條、第二百
七十七條第一項、第四十一條第一項前段、第七十四條第一項、罰金罰鍰提高標準條
例第一條前段、第二條，判決如主文
本案經檢察官張慶林到庭執行職務
中      華      民      國    九十一    年      六      月    二十一    日
                                  臺灣板橋地方法院刑事第二庭
                                      法  官  陳  靜  茹
右正本證明與原本無異。
如不服本判決，應於判決送達後十日內，向本院提出上訴狀。
                                      書記官  廖  美  紅
中      華      民      國      九十一      年    七    月      一      日
附錄本案論罪科刑法條全文
刑法第二百七十七條
傷害人之身體或健康者，處三年以下有期徒刑，拘役或一千元以下罰金。
犯前項之罪，因而致人於死者，處無期徒或七年以上有期徒刑，致重傷者，處三年以
上、十年以下有期徒刑。
